臺灣高等法院刑事判決
110年度交上易字第155號
上  訴  人  臺灣新北地方檢察署檢察官
被      告  許樞龍



上列上訴人因被告過失傷害案件，不服臺灣新北地方法院109年
度審交易字第1425號，中華民國110年1月29日第一審判決（起訴
案號：臺灣新北地方檢察署109年度偵字第39588號），提起上訴
，本院判決如下：
    主  文
上訴駁回。
許樞龍緩刑叄年。
    事實及理由
一、本案經本院審理結果，認第一審以被告許樞龍犯刑法第284
    條前段之過失傷害罪，判處拘役30日，並諭知易科罰金折算
    標準，認事用法及量刑均無不當，應予維持，除證據部分應
    補充被告於本院準備程序之自白、交通事故和解協議書外，
    其餘均引用第一審判決書記載之事實、證據及理由（如附件
    ）。 
二、檢察官上訴意旨以：被告於案發當時地駕駛車輛於國道三號
    公路上，未注意車前狀況，造成連環車禍，因而追撞致告訴
    人賴秀惠受有腦震盪、前額挫傷約3×3公分等傷害，迄今未
    能與告訴人達成和解賠償其損害，量刑實有再次斟酌之必要
    ，爰依法提起上訴等語。
三、經查：
    按量刑之輕重本屬法院依職權裁量之事項，亦即法官在有罪
    判決時如何量處罪刑，甚或是否宣告緩刑，係實體法賦予審
    理法官就個案裁量之刑罰權事項，準此，法官行使此項裁量
    權，自得依據個案情節，參酌刑法第57條各款例示之犯罪情
    狀，於法定刑度內量處被告罪刑；除有逾越該罪法定刑或法
    定要件，或未能符合法規範體系及目的，或未遵守一般經驗
    及論理法則，或顯然逾越裁量，或濫用裁量等違法情事以外
    ，自不得任意指摘其量刑違法。本件原審以被告所為過失傷
    害犯行，事證明確，據以論罪科刑，爰以行為人之責任為基
    礎，依刑法第57條規定，經審酌前揭各項與被告科刑有關之
    一切情狀，量處拘役30日，堪認已具體審酌刑法第57條各款
    所列關於刑罰量定之相關情狀，客觀上並未逾越法定刑度或
    濫用其裁量權限，亦無量刑過輕之情形，核屬法院量刑職權
    之適法行使，且檢察官上訴意旨所指前揭之詞，經核原審於
    量刑時兼衡告訴人因本件交通事故所受傷勢、與其他車損車
    輛之被害人周靜瑜、告訴人所乘坐車輛之保險公司達成和解
    ，惟迄未取得告訴人之諒解或達成和解等一切情狀，量處拘
    役30日(並諭知易科罰金折算標準)，併予審酌，自無不當。
    又被告與告訴人於本院審理期間已成立交通事故和解協議書
    ，有該協議書在卷可參（見本院卷第111頁)，並無上訴理由
    所指摘被告未與告訴人達成和解賠償之情。從而，檢察官猶
    以前詞主張原審量刑過輕，即非可取。綜上，本件檢察官上
    訴為無理由，應予駁回。
四、緩刑之宣告：
　　查被告前未曾因故意犯罪受有期徒刑以上刑之宣告，有本院
    被告前案紀錄表在卷可憑，審酌被告因疏未注意而犯本案之
    罪，致罹刑典，惟其於原審及本院均坦承犯行，已表悔悟，
    並與告訴人達成賠償損失之和解協議，有交通事故和解協議
    書在卷可參（見本院卷第111頁），顯有悔悟之意，且刑罰
    的功能重在對犯罪行為人之矯治、教化，且該協議書載明同
    意法院給被告緩刑(見本院卷第111頁），應認刑罰實無執行
    之必要，是被告經此偵查、審理及刑之宣告後，當能知所警
    惕，從而本案無論自一般或特別預防之刑責考量目的，認對
    被告所宣告之刑，以暫不執行為適當，併予宣告緩刑3年，
    以啟自新。
五、被告經本院合法傳喚，無正當理由不到庭，爰不待其陳述，
    逕行判決。
據上論斷，應依刑事訴訟法第368條、第371條、第373條，刑法
第74條第1項第1款，判決如主文。　　　　　　
本案經檢察官林珮菁提起公訴，檢察官顏汝羽提起上訴，檢察官
劉成焜到庭執行職務。
中　　華　　民　　國　　110 　年　　9 　　月　　14　　日
                  刑事第十三庭  審判長法　官  洪于智
                                      法　官  黃玉婷
                                      法　官  黃惠敏
以上正本證明與原本無異。
不得上訴。
                                      書記官  吳錫欽
中　　華　　民　　國　　110 　年　　9 　　月　　14　　日